【裁判字號】    97,簡,1105
【裁判日期】    971110
【裁判案由】    詐欺
【裁判全文】
臺灣臺中地方法院刑事判決              97年度簡字第1105號
公  訴  人  臺灣臺中地方法院檢察署檢察官
被      告  乙○○
                      號
上列被告因詐欺案件，經臺灣雲林地方法院檢察署檢察官聲請簡
易判決處刑（臺灣雲林地方法院檢察署97年度偵字第2233號、第
2237號），嗣經臺灣雲林地方法院北港簡易庭簽由該院刑事庭改
依通常程序審理，並經臺灣雲林地方法院判決管轄錯誤移送本院
審理，及經臺灣臺中地方法院檢察署檢察官移送併辦（臺灣臺中
地方法院檢察署97年度偵字第18506 號），因被告於本院審理中
自白犯罪，經本院合議庭裁定改依簡易程序審理，判決如下：
    主    文
乙○○幫助意圖為自己不法之所有，以詐術使人將本人之物交付
，處有期徒刑月，如易科罰金，以新台幣壹仟元折算壹日。
    犯罪事實及理由
一、乙○○雖預見提供帳戶予他人使用可能幫助實施財產犯罪，
    竟仍基於幫助詐欺取財之不確定故意，於民國97年2 月13日
    某時，在臺中縣豐原火車站附近，將其申辦之華南商業銀行
    西豐原分行（下稱華銀西豐原分行）帳號000000000000號帳
    戶及渣打國際商業銀行神岡分行（下稱渣打銀行神岡分行）
    帳號00000000000000號之存簿、提款卡及密碼，以新臺幣（
    下同）3,000 元代價，交付給年籍不詳自稱「王依玲」之詐
    欺集團成員使用。嗣「王依玲」所屬詐欺集團成員意圖為自
    己不法之所有，為下列詐欺行為：
(一)、於97年2 月26日18時25分許，由自稱中華郵政公司「陳主任
    」之詐欺集團成員在電話中對甲○○佯稱：伊在雅虎奇摩拍
    賣網站購物後，交易轉帳時誤觸約定轉帳設定，將逐月被扣
    款，請伊依指示操作自動櫃員機辦理止付云云，致甲○○信
    以為真，陷於錯誤，於同日19時28分許，至屏東縣屏東市○○路之華南商業銀行，依詐欺集團指示操作自動櫃員機，致
    轉帳7,000 元至上揭華銀西豐原分行帳戶內，且遭提領一空
    。
(二)、於97年2月26日20時54分許，由一自稱東森購物人員之成年
    男子撥打電話向丙○○佯稱因其先前購物之付款設定有問題
    ，須重新設定，再由一自稱中國信託客服人員之成年女子撥
    打電話予丙○○，要求丙○○至自動櫃員機依指示操作（轉
    帳作業），致丙○○因而陷於錯誤，遂接續於同日23時15分
    許、23時19分許、23時27分許，在位於高雄市三民區○○○
    路383 號之渣打國際商業銀行九如分行設置之自動櫃員機，
    分別將7 萬元、2 萬元、5,000 元轉帳入乙○○之渣打銀行
    神岡分行帳戶，嗣經丙○○發現受騙而報警。
(三)、於97年2 月26日某時，撥打電話向戊○○佯稱因其先前在網
    路上購物，而被誤設定成分期付款，須至自動櫃員機操作取
    消設定（實為操作轉帳作業），致戊○○因而陷於錯誤，遂
    於同日22時47分許，依指示在設於桃園縣龜山鄉○○○路25
    0 號國立臺灣體育大學內之郵局自動櫃員機操作，而將20,9
    98元轉帳入乙○○之渣打銀行神岡分行帳戶，嗣經戊○○發
    現受騙而報警。
(四)、於97年2 月26日22時30分許，撥打電話向丁○○佯稱因其先
    前在網路上購物，而被誤設定成分期付款，須至自動櫃員機
    操作取消設定（實為操作轉帳作業），致丁○○因而陷於錯
    誤，遂於同日某時，將其所有台新銀行存款帳戶內存款19,
    001 元轉帳入乙○○之渣打銀行神岡分行帳戶，嗣經丁○○
    發現受騙而報警。
二、證據：
(一)、被告乙○○之自白。
(二)、被害人甲○○、戊○○、丁○○、丙○○於警詢時之證述。
(三)、華銀西豐原分行帳戶開戶基本資料及存款往來明細表、渣打
    國際商業銀行股份有限公司存款相關業務申請書、開戶基本
    資料及存款往來明細、丙○○之渣打銀行自動櫃員機交易明
    細表、丁○○之台新銀行嘉義分行存簿往來明細資料、戊○○之郵局自動櫃員機交易明細表。
三、核被告所為，係犯刑法第30條第1 項、第339 條第1 項詐欺
    取財罪之幫助犯。又被告為幫助犯，衡諸其犯罪情節，依刑
    法第30條第2 項規定，按正犯之刑減輕之。再被告乙○○以
    1 次幫助行為，幫助詐欺集團正犯詐欺4 名被害人之幫助行
    為，為同種想像競合犯，應依刑法第55條前段之規定，從其
    一處斷。另犯罪事實一(二)、(三)、(四)之部分，雖未據檢察官提
    起公訴，惟此部分既與已起訴之犯罪事實一(一)部分有想像競
    合犯之裁判上一罪關係，且經併案部分，本院自得一併審理
    。爰審酌被告將銀行帳戶提供他人供犯罪使用，紊亂社會正
    常交易秩序，並使不法之徒藉此輕易於詐騙後取得財物，致
    檢警難以追緝，助長詐騙犯罪風氣，並審酌本件被害人損失
    金額等一切情狀，量處如主文所示之刑，並諭知易科罰金之
    折算標準。
四、依刑事訴訟法第449 條第1 項、第2 項、第454 條第1 項，
    刑法第30條第1 項、第2 項、第339 條第1 項、第55條前段
    、第41條第1 項前段，刑法施行法第1 條之1 第1 項、第2
    項前段，逕以簡易判決處如主文所示之刑。
五、如不服本判決，得於判決書送達之日起10日內，以書狀敘述
    理由，向本院提出上訴（須附繕本）。
中    華    民    國    97    年    11    月    10    日
                  刑事第十五庭    法  官   柯雅惠
以上正本證明與原本無異。
上訴書如未敘述理由，應於上訴期間屆滿後20日內補提理由書於
本院。
                                  書記官   鍾小屏
中    華    民    國    97    年    11    月    10    日
附錄：
中華民國刑法第339條：
意圖為自己或第三人不法之所有，以詐術使人將本人或第三人之
物交付者，處5年以下有期徒刑、拘役或科或併科1千元以下罰金
。
以前項方法得財產上不法之利益或使第三人得之者，亦同。
前二項之未遂犯罰之。


司法院資訊處製作；財團法人民間司法改革基金會備份。
